# **BAS HAMER**

Denver, CO, USA • +1 303 870 4560 • bas@possumlabs.com
Nationaliteit: Nederlandse en Amerikaanse • LinkedIn: <a href="https://www.linkedin.com/in/bashamer/">https://www.linkedin.com/in/bashamer/</a>
for an English version; see <a href="https://github.com/BasHamer/Interview-Resources/blob/master/Resume-Bas-LeadershipFocused.pdf">https://github.com/BasHamer/Interview-Resources/blob/master/Resume-Bas-LeadershipFocused.pdf</a>

#### PROFESSIONELE SAMENVATTING

Met meer dan 20 jaar ervaring in software development heb ik een reputatie opgebouwd als een uiterst productieve technische leider. Ik werk graag samen, coach, los problemen op en innoveer bruikbare oplossingen, vooral op het snijvlak van technologie en bedrijfsbehoeften. Door te herkennen waar automatisering waarde toevoegt én bedrijven te helpen begrijpen wat níet effectief geautomatiseerd kan worden, draag ik bij aan strategische verbeteringen die processen optimaliseren – voor zowel mensen als software. Deze vaardigheid benadrukt mijn kracht in het afstemmen van technologie op bedrijfsdoelstellingen en in het bouwen van betekenisvolle relaties tussen zakelijke stakeholders, technische leiders en hun teams, waarbij ik zowel beslissingen neem als begeleid.

Ik communiceer effectief, ondersteun, coach en bouw oplossingen met en voor cross-functionele productteams. Dankzij mijn technische kennis en ervaring, heb ik met succes uiteenlopende uitdagingen aangepakt, waaronder systemen met grote volumes, hoge gelijktijdigheid, consumentgerichte applicaties, B2B-platforms en interne systemen. Mijn nieuwsgierigheid en strategisch inzicht bieden een brede blik, waarmee ik ook waarde toevoeg op minder zichtbare, maar cruciale gebieden zoals softwarekwaliteit. De teams die ik geleid heb zijn 30 personen of minde en vaak versplijt over de hele wereld.

Hoewel ik zelden nog code schrijf voor mijn baan, doe ik het nog steeds met plezier en doe het wanneer er tijd is. Sinds januari 2024 werk ik tot 10 uur per week aan een hobbyproject om een videogame te ontwikkelen. Hierdoor kan ik mijn technische vaardigheden verbreden, onder andere op het gebied van AI, UX en het delegeren van kleine taken. Ik maak gebruik van freelancespecialisten over de hele wereld. Hoewel het technisch gezien een commercieel project is, is het niet bedoeld als winstgevend bedrijf – mijn motivatie is om mijn dochter te laten zien wat ik doe en een ruimte te creëren om te experimenteren.

Ik ben op zoek naar een technische leiderschapsrol bij een gefocuste organisatie en wil me graag vestigen in Nederland. Mijn project is klaar en mijn dochter is drie nu is een goede tijd voor ons om naar Nederland te verhuizen. Mocht er iets onduidelijk zijn, laat het me weten — ik licht het graag toe.

**Leiderschapskwaliteiten:** Navigeren tussen high-context en low-context communicatie; begrip creëren; ongemakkelijke gesprekken voeren; verantwoordelijkheid stimuleren; betrokkenheid en motivatie bevorderen.

Deze versie van het cv is gericht op zakelijke geïnteresseerd in leiderschapskwaliteiten; voor een technologiegerichte versie, zie <a href="https://github.com/BasHamer/Interview-Resources/blob/master/CV-Bas-NL.pdf">https://github.com/BasHamer/Interview-Resources/blob/master/CV-Bas-NL.pdf</a>

## Werkervaring

#### **Enterprise Architect | MBO Partners | Remote**

jan 2022 - heden

Ik nam de technische leiding over een project dat al vijf jaar vastzat. Met vastberadenheid her ontwierp ik de architectuur, met maximaal hergebruik van bestaande modules. Nam kritieke beslissingen en leidde de uitvoering, met als resultaat een succesvolle livegang. Binnen negen maanden migreerden we de eerste klanten naar het nieuwe systeem. Met een pragmatische architectuur en een holistische aanpak stuurde ik een 20-koppig offshore ontwikkelingsteam aan, samen met interne en externe krachten. Ik coachte en gaf richting om de migratie van een miljardendollar-betalingsbusiness af te ronden.

Daarna richtte ik me op de volwassenwording van de organisatie. We bouwden een onderhoudbaar systeem met nadruk op traceerbaarheid van data en activiteiten, wat de eigendomskosten aanzienlijk verlaagde. Als brug tussen business en technologie en tussen onshore en offshore teams bevorderde ik wederzijds begrip en ondersteunde ik besluitvorming. Ik trainde het productteam zodat zij het volledige eigenaarschap konden overnemen en ik mijzelf overbodig maakte.



### Senior Developer | Charles Schwab | Remote Jul 2020 - Jan 2022

Ondersteunde bestaande applicaties en ontwikkelde nieuwe technologieën.

## Oprichter | Possum Labs | Denver, Colorado, USA

jan 2018 - apr 2020

Na soortgelijke testsystemen bij Trimble, Starz, en Envision (zie hieronder) te hebben gebouwd, zag ik een kans om deze oplossing als product aan te bieden. Possum Labs werd omgevormd van consultancy naar productbedrijf. We bouwden een gebruiksvriendelijke webapplicatie waarin zakelijke experts testdoelen konden beschrijven in domeinspecifieke talen. Ik ontwierp de architectuur, leerde een bedrijf runnen, bouwde en coachte een team en werkte met klanten.

Het team bestond hoofdzakelijk uit stagiaires met een bootcamp-achtergrond. Ik begeleidde hen naar vaste banen, terwijl zij praktijkervaring opdeden. De architectuur was gericht op een hoge doorloop van onervaren maar gemotiveerde ontwikkelaars.

Als oprichter kreeg ik praktijkervaring in het overbruggen van technische innovatie en bedrijfsstrategie. Ik identificeerde marktkansen en werkte aan een product-marktfit.

Naast de technische kant beheerde ik ook personeelszaken, verkoop, administratie en andere bedrijfsverantwoordelijkheden. Toen het bedrijf eind 2019 in moeilijkheden kwam, besloot ik mijn netwerk via conferenties in te zetten. Ik investeerde veel in mijn presentatievaardigheden, maar deze strategie werd vroegtijdig afgebroken door de COVID-19-pandemie. Possum Labs had niet de middelen om opnieuw te heroriënteren en werd gesloten.

#### Possum Labs | Denver, Colorado, USA

feb 2010 - jan 2018

Effectief was ik een ZZP (het arbeidsrecht maakte dit soms moeilijk), de volgend zijn de laatste drie projecten. Voor alle drie bouwde ik test systemen die het makkelijk maakte voor niet technische mensen om geautomatiseerde testen te schijven.

#### Envision | nov 2017 – mei 2019

Ik hielp de organisatie een QA-praktijk op te zetten en trainde nieuwe medewerkers. Ik werkte samen met Envision met de transformatie van Possum Labs naar een product bedrijf.

#### Starz Entertainment | okt 2016 – okt 2017

Leidde de ontwikkeling van twee verschillende automatiserings- en testprojecten, gebruikt door on- en offshore testers. Ik hielp het Russische offshore team het Amerikaans bedrijfsdomein te begrijpen.

### • Trimble | feb 2016 - aug 2016

Begeleidde een team van testengineers die net waren overgestapt van handmatig testen naar testautomatisering. De productiviteit voor de testers verdrievoudigede tijdens deze tijd. Het test systeem werd ook ga adopteert in Niew Zeeland en India.

Voor een volledige en gedetailleerde werkgeschiedenis vanaf 2004 men testimonials, zie: https://www.linkedin.com/in/bashamer

#### **OPLEIDING**

University of Colorado at Boulder, 2004 BSc. Informatica & BSc. Werktuigbouwkunde Casimir Lyceum in Eindhoven, 1997 HAVO